臺灣臺北地方法院民事裁定
111年度店補字第153號
原      告  劉秀珍  


訴訟代理人  徐志明律師
            方瓊英律師
複  訴  訟
代  理  人  洪婉珩律師
上列原告與被告高雅惠間請求拆屋還地事件，本院裁定如下：
    主  文
原告應於本裁定送達後十日內，具狀補正訴之聲明，並查報訴訟
標的價額，依民事訴訟法第七十七條之十三所定費率，按訴訟標
的價額補繳裁判費，逾期不補正或補正不完全，即駁回原告之訴
。
    理  由
一、按起訴應以訴狀表明訴訟標的、原因事實及應受判決事項之
    聲明，並應依民事訴訟法第77條之13規定繳納裁判費，此為
    必備之程式；又原告之訴有起訴不合程式或不備其他要件之
    情形者，依其情形可以補正，經審判長定期間命其補正而不
    補正者，法院應以裁定駁回之，民事訴訟法第244條第1項第
    2、3款、第249條第1項第6款分別定有明文。又訴訟標的之
    價額，由法院核定。核定訴訟標的之價額，以起訴時之交易
    價額為準；無交易價額者，以原告就訴訟標的所有之利益為
    準；以一訴主張數項標的者，其價額合併計算之。民事訴訟
    法第77條之1第1、2項、第77條之2第1項前段定有明文。
二、經查，原告起訴主張(一)被告應將坐落於臺北市○○區○○段○○
    段000○000號土地(下稱系爭二筆土地)上如臺北市古亭地政
    事務所民國109年8月5日土地複丈成果圖所示之門牌號碼為
    臺北市○○區○○街00 號房屋(下稱系爭建物)及「被告1樓共用
    壁占用部分」、「被告1 樓三角面積占用部分」、「被告電
    表占用部分」、「被告2樓以上違章建物之屋頂暨雨遮占用
    部分」等之「建物及地上物」(下稱系爭地上物)拆除，並將
    上開土地騰空並返還原告；(二)被告應給付原告「本案起訴
    前」之「前五年被告不當得利金額」，及自起訴狀繕本送達
    被告之翌日起至清償日止，按週年利率百分之五計算之利息
    ；(三)被告應自起訴狀繕本送達被告之翌日起至返還第一項
    土地之日止，應按月給付原告「每月不當得利金額」。按訴
    之聲明為原告具體請求法院如何判決及判斷訴訟標的之重要
    基礎，原告訴之聲明第二項及第三項請求
　　被告給付之不當得利金額為何，尚不明確。
三、另本件訴訟標的價額應以請求返還被告占用系爭二筆土地面
    積之價值為斷。惟因原告並未提出系爭二筆土地第一類登記
    謄本，併陳報被告占用系爭二筆土地之各自面積，致本院無
    法計算該部分之訴訟標的價額，並裁定命原告補繳裁判費。
    爰命原告於收受本裁定送達10日內向本院提出系爭二筆土地
    第一類登記謄本，並陳報被告無權占有系爭二筆土地之面積
    （如正確占有面積尚待囑託地政機關測量確認，請提出各筆
    土地遭占有預估面積，如未提出預估面積，本院即以全部土
    地面積計算），另具狀補正應受判決事項之聲明及訴訟標的
    金額，再依民事訴訟法第77 條之13規定計徵及繳納裁判費
    ，逾期不補正或補正不完全，即駁回原告之訴。
四、爰裁定如主文。
中　　華　　民　　國　　111 　年　　5 　　月　　25　　日
                  臺灣臺北地方法院新店簡易庭　　  
                              法  官　張淑美
以上正本係照原本作成。
本裁定不得抗告。
中　　華　　民　　國　　111 　年　　5 　　月　　25　　日
                              書記官  馮姿蓉